臺灣嘉義地方法院民事判決　　　　　　　96年度重訴字第82號
原　　　告　壬○○
　　　　　　　　　　　　號
　　　　　　乙○○
　　　　　　　　　　　　4號
　　　　　　甲○○
　　　　　　丁○○
兼上一人
法定代理人　丙○○
原　　　告　辛○○○
共　　　同
訴訟代理人　汪玉蓮律師
共　　　同
複代理人　　黃文力律師
　　　　　　己○○
被　　　告　環球汽車貨運行
法定代理人　黃素貞
被　　　告　庚○○
　　　　　　戊○○
　　　　　　　　　　　　3樓
上列當事人間因被告庚○○、戊○○業務過失致死案件，經原告
提起請求損害賠償之附帶民事訴訟（九十六年度交重附民字第一
號），經本院刑事庭裁定移送前來，經本院於民國九十六年十一
月二十日言詞辯論終結，判決如下：
    主  文
被告庚○○、戊○○應連帶給付原告丙○○新臺幣壹佰貳拾陸萬
陸仟伍佰柒拾貳元；應連帶給付原告壬○○新臺幣參拾萬元；應
連帶給付原告乙○○新臺幣參拾萬元；應連帶給付原告甲○○新
臺幣參拾萬元；應連帶給付原告丁○○新臺幣陸拾壹萬肆仟參佰
玖拾貳元；應連帶給付原告辛○○○新臺幣肆拾捌萬貳仟陸佰玖
拾玖元，及均自民國九十六年十一月二十一日起至清償日止，按
年息百分之五計算之利息。
第一項之給付，被告環球汽車貨運行應與被告庚○○負連帶給付
責任。
前兩項給付，如有任一被告為給付者，他被告於其給付之範圍內
即免為給付義務。
原告其餘之訴駁回。
本判決第一項、第二項於原告陳國基以新臺幣肆拾貳萬元為被告
供擔保後，得假執行；於原告壬○○以新台幣壹拾萬元為被告供
擔保後，得假執行；於原告乙○○以新台幣壹拾萬元為被告供擔
保後，得假執行；於原告甲○○以新台幣壹拾萬元為被告供擔保
後，得假執行；於原告丁○○以新台幣貳拾萬元為被告供擔保後
，得假執行；於原告辛○○○以新台幣壹拾陸萬元為被告供擔保
後，得假執行。
原告其餘假執行之聲請駁回。
    事實及理由
一、按訴狀送達後，原告不得將原訴變更或追加他訴，但擴張或
    減縮應受判決事項之聲請者，不在此限，民事訴訟法第255
    條第1項第3款定有明文。原告原起訴請求被告應連帶給付原
    告丙○○醫療費用新臺幣（下同）3,440元、殯葬費用290,0
    00元及精神慰撫金1,000,000元；原告壬○○、乙○○、甲○○精神慰撫金各1,000,000元；原告丁○○扶養費用513,0
    91元及精神慰撫金1,000,000元；原告辛○○○扶養費用1,8
    96,866元及精神慰撫金1,000,000元，及均自附帶民事狀繕
    本送達翌日（均為民國96年2月7日）起至清償日止，按週年
    利率百分之5計算之利息，先於訴訟進行中（96年10月4日言
    詞辯論期日）變更利息起算日為自96年8月7日起算，嗣於96
    年11月20日，就原告丙○○部分減縮殯葬費用為4萬元及追
    加扶養費用1,378,650元，並就總金額扣除已領強制險15萬
    元，合計為2,272,090元；原告壬○○、乙○○、甲○○分
    別減縮為85萬元；原告丁○○部分擴張扶養費用為522, 599
    元，並就總金額扣除已領強制險15萬元，合計為1,372, 599
    元；原告辛○○○部分減縮扶養費用之請求為304,892元，
    並均自更正聲明狀繕本送達翌日（於96年11月21日當庭交由
    被告收受）起至清償日止，按週年利率百分之5計算之利息
    ，並經被告當場表示同意，核其所為，係屬擴張及減縮應受
    判決事項之聲明，揆之首揭規定，自屬可許。
二、原告起訴主張：
（一）被告庚○○係受僱於環球汽車貨運行之司機，負責駕駛營
      業大貨車載運貨物，為從事駕駛業務之人，於民國95年6
      月14日晚上11時許，駕駛車牌號碼ＩＰ—060號營業用大
      貨車搭載陳淑美、邱國，前往嘉義市○區○○○路158
      號前南向北慢車道車牌號碼ＡＭ—306號營業用大貨車之
      停放地點搬運貨物，為便於將ＡＭ—306號營業用大貨車
      上之貨物搬運至車牌號碼ＩＰ—060號營業用大貨車上，
      因而逆向停車，即以車牌號碼ＩＰ—060號營業用大貨車
      車尾與車牌號碼ＡＭ—306號營業用大貨車車尾相接，庚○○本應注意停車時應依車輛順行方向緊靠道路右側，且
      不得在顯有妨害他車通行之處所停車，在夜間無燈光設備
      或照明不清之道路，均應顯示停車燈光或反光標誌，復不
      得利用道路為工作場所，而依當時天候晴、夜間無照明、
      路面乾燥無缺陷、無障礙物，並無不能注意情事，竟為圖
      一時卸貨方便，疏未注意上開規定，而將車牌號碼ＩＰ—
      060號營業用大貨車違規逆向停放在嘉義市○○○路158號
      前南向北慢車道上，僅開啟車牌號碼ＩＰ—060號營業用
      大貨車上之警示燈，未開啟大燈，亦未設置反光標誌，庚○○即先與邱國下車至兩車車尾部位進行卸貨，陳淑美
      則隨後自車牌號碼ＩＰ—060號營業用大貨車之副駕駛座
      開啟車門下車，欲步行至兩車車尾交界處準備協助卸貨。
      適有被告戊○○騎乘車牌號碼ＷＦＩ—173號輕型機車，
      沿嘉義市○○○路南向北慢車道由南往北方向行經該處，
      戊○○本應注意車前狀況，隨時採取必要之安全措施，而
      依當時如前所述之客觀情形，亦無不能注意情事，竟疏未
      注意，不慎撞擊前方行走在慢車道上準備協助卸貨之陳淑
      美，致陳淑美受有頭部外傷、右枕骨骨折、顱底骨折、雙
      側額葉挫傷出血、右側額顳硬腦膜下出血、多處蜘蛛膜下
      腔出血、腦腫、右側腰及下背挫傷等傷害，經送往財團法
      人天主教聖馬爾定醫院（下稱聖馬爾定醫院）急救後延至
      於翌日晚上7時許不治死亡。爰依民法第184條第1項、第1
      92條、第194條及185條第1項規定請求被告連帶賠償損害
      。請求賠償之項目及金額臚列如下：
    1.原告丙○○部分：
      支出醫療費用3440元及殯葬費用4萬元。
      被害人於本件損害發生時（95年6月14日）為44歲（51
        年10月10日生），依89年臺灣地區簡易生命表尚有36
        年餘命，而原告丙○○為47歲又10個月（47年8月1日生
        ），尚有32.55年餘命，按夫妻互負扶養義務，被害人
        對原告即負有32.55年之法定扶養義務，依93年度國民
        平均每人每年消費支出293,235元，並以霍夫曼計算法
        扣除中間利息計算，又原告共有三名子女，被害人扶養
        義務為四分之一，原告得請求扶養費用為1,378,650元
        。
      原告丙○○為被害人配偶，夫妻感情甚篤，婚姻感情美
        滿，遭此車禍，原告心中悲痛難以言喻，請求精神慰撫
        金一百萬元。
    2.原告壬○○、乙○○、甲○○均為被害人之子女，自幼依
      賴母親甚深，今驟失慈母，精神所受痛苦亦屬重大，各請
      求精神慰撫金一百萬元。
    3.原告丁○○部分：
      原告於本件損害發生時年僅16歲（79年3月3日生），尚
        有4年才成年，被害人對原告尚負有4年之法定扶養義務
        ，又被害人對原告丁○○應負擔之扶養義務為2分之1，
        依此計算原告丁○○得請求之扶養費用為522,599元。
      原告為被害人之次女，自幼依賴母親甚深，今驟失慈母
        ，精神所受痛苦亦屬重大，請求精神慰撫金一百萬元。
    4.原告辛○○○部分：
      原告於本件損害發生時為79歲又1月（17年5月6日生）
        ，尚有9.16年餘命，又原告辛○○○共有7名子女（含
        被害人在內），被害人對其之扶養義務為7分之一，計
        算原告辛○○○得請求之扶養費用為304,892元。
      原告為被害人之母，年逾古稀，平日母女情深，今痛失
        愛女，情何以堪，請求一百萬元之精神慰撫金。
（二）綜上，原告丙○○部分，扣除已領之強制險15萬元（已領
      強制險75萬元部分由原告除辛○○○外之五人均分，每人
      各15萬元），尚得請求2,272,090元；原告壬○○、乙○○、甲○○部分，扣除已領之強制險15萬元，尚得請求每
      人各85萬元；原告丁○○部分，扣除已領之強制險15萬元
      ，尚得請求1,372,599元；原告辛○○○得請求1,304,892
      元。並聲明：被告應連帶賠償原告丙○○2,272,090元、
      原告壬○○、乙○○、甲○○各85萬元、原告丁○○
      1,372,599元、原告辛○○○1,304,892元，及均自本訴狀
      繕本送達翌日（均為96年11月21日）起至清償日止，按週
      年利率百分之五計算之利息；願供擔保請准宣告假執行。
三、被告環球汽車貨運行、庚○○均以：對醫療費用及喪葬費用
    之請求均無意見，惟慰撫金請求金額過高。並答辯聲明：原
    告之訴駁回。
四、被告戊○○則以：否認原告之陳述，就賠償金額部分，對醫
    療費用及喪葬費用之請求均無意見，惟慰撫金請求金額過高
    ，且前於調解委員會時已給付原告25萬元，並答辯聲明：原
    告之訴駁回。
五、本件兩造不爭執之事實︰
（一）被告庚○○係受僱於環球汽車貨運行之司機，為從事駕駛
      業務之人，於95年6月14日晚上11時許，駕駛車牌號碼Ｉ
      Ｐ—060號營業用大貨車搭載陳淑美、邱國，前往嘉義
      市○區○○○路158號前南向北慢車道車牌號碼ＡＭ—306
      號營業用大貨車之停放地點搬運貨物，為便於將ＡＭ—30
      6號營業用大貨車上之貨物搬運至車牌號碼ＩＰ—060號營
      業用大貨車上，因而逆向停車，即以車牌號碼ＩＰ—060
      號營業用大貨車車尾與車牌號碼ＡＭ—306號營業用大貨
      車車尾相接。被告庚○○本應注意停車時應依車輛順行方
      向緊靠道路右側，且不得在顯有妨害他車通行之處所停車
      ，在夜間無燈光設備或照明不清之道路，均應顯示停車燈
      光或反光標誌，復不得利用道路為工作場所，而依當時天
      候晴、夜間無照明、路面乾燥無缺陷、無障礙物，並無不
      能注意情事，竟為圖一時卸貨方便，疏未注意上開規定，
      而將車牌號碼ＩＰ—060號營業用大貨車違規逆向停放在
      嘉義市○○○路158號前南向北慢車道上，僅開啟車牌號
      碼ＩＰ—060號營業用大貨車上之警示燈，未開啟大燈，
      亦未設置反光標誌，被告庚○○即先與邱國下車至兩車
      車尾部位進行卸貨，陳淑美則隨後自車牌號碼ＩＰ—060
      號營業用大貨車之副駕駛座開啟車門下車，欲步行至兩
      車車尾交界處準備協助卸貨。適有被告戊○○騎乘車牌
      號碼ＷＦＩ—173號輕型機車，沿嘉義市○○○路南向北
      慢車道由南往北方向行經該處，戊○○本應注意車前狀況
      ，隨時採取必要之安全措施，而依當時如前所述之客觀情
      形，亦無不能注意情事，竟疏未注意，不慎撞擊前方行走
      在慢車道上準備協助卸貨之陳淑美，致陳淑美受有頭部外
      傷、右枕骨骨折、顱底骨折、雙側額葉挫傷出血、右側額
      顳硬腦膜下出血、多處蜘蛛膜下腔出血、腦腫、右側腰及
      下背挫傷等傷害，經送醫急救後延至於翌日晚上七時許不
      治死亡。
（二）陳淑美因系爭車禍死亡，原告丙○○共支出醫療費用3,44
      0元及殯葬費用29萬元。
（三）因系爭車禍，原告除辛○○○外，共計領取強制責任險之
      理賠金749,990元。
六、經查：
（一）按顯有妨害他車通行之處所，不得停車；停車時應依車輛
      順行方向緊靠道路右側；任何人不得利用道路為工作場所
      ，道路交通安全規則第112條第1項第9款、第2項及第140
      條第3款分別定有明文。被告庚○○係職業駕駛人，停車
      裝卸貨物，對該等規定應知悉甚稔，自應注意遵守該等規
      定。詎被告庚○○竟疏於注意上開規定，僅為謀裝卸貨物
      方便，貿然將車輛逆向停置，利用道路作為工作場所，造
      成其他用路人之行車障礙，以致被告戊○○騎乘機車駛經
      二輛大貨車車尾相接處時，撞擊適位處於該處慢車道上之
      被害人陳淑美，致陳淑美身受重創，不治死亡，其對於本
      件死亡車禍之發生，自有過失。又按汽車行駛時，駕駛人
      應注意車前狀況及兩車併行之間隔，並隨時採取必要之安
      全措施，道路交通安全規則第94條第3項亦定有明文。被
      告戊○○騎乘機車行駛於道路上，自亦應注意上開規定，
      詎其竟疏於注意其車前有大貨車違規停車之危險狀況，並
      與之保持相當之間隔，隨時採取必要之安全措施，乃致於
      駛經二輛大貨車車尾相接處時，撞擊適位處於該處慢車道
      上之被害人陳淑美，致陳淑美身受重創，不治死亡，其
      對於本件死亡車禍之發生，亦有過失。而陳淑美因頭部外
      傷、右枕骨骨折、顱底骨折、雙側額葉挫傷出血、右側額
      顳硬腦膜下出血、多處蜘蛛膜下腔出血、腦腫、右側腰及
      下背挫傷等傷害，送醫不治死亡之事實，及刑事部份被告
      庚○○、戊○○因業務過失致死行為，經本灣高等法院臺
      南分院分別判處「庚○○從事業務之人，因業務上之過失
      致人於死，處有期徒刑拾月，減為有期徒刑伍月，如易科
      罰金，以銀元佰元即新台幣玖佰元折算壹日。戊○○因
      過失致人於死，處有期徒刑捌月，減為有期徒刑肆月，如
      易科罰金，以銀元佰元即新台幣玖佰元折算壹日。」並
      經本院調閱該院96年度交上訴字第710號刑事歷審卷宗查
      明屬實。又經臺灣省嘉雲區車輛行車事故鑑定委員會鑑定
      肇事原因：「若被害人於莊車後方工作，則戊○○為肇事
      主因，庚○○為肇事次因」亦有前開鑑定委員會95年8 月
      17日嘉雲鑑950438字第0955803120號鑑定書1份附於偵查
      卷可參，被告庚○○、戊○○就本件車禍均有過失，並因
      此過失不法侵害陳淑美致死，其應負侵權行為損害賠償責
      任，可以認定。
（二）是以本件爭點為：（1）被告環球汽車貨運行是否應負僱
      用人之責任？（2）原告得請求被告給付損害賠償額為若
      干？（3）陳淑美於本件事故之發生是否與有過失？得酌
      減賠償金額若干？
（三）被告環球汽車貨運行應負僱用人之責任:
      按受僱人因執行職務，不法侵害他人之權利者，由僱用人
      與行為人連帶負損害賠償責任，民法第188條第1項前段著
      有規定；而「所謂受僱人因執行職務不法侵害他人之權利
      ，不僅指受僱人因執行其所受命令，或委託之職務自體，
      或執行該職務所必要之行為，而不法侵害他人之權利者而
      言，即受僱人之行為，在客觀上足認為與其執行職務有關
      ，而不法侵害他人之權利者，就令其為自己利益所為亦應
      包括在內。」最高法院42年台上字第1224號判例可資參照
      。本件被告庚○○受僱被告環球汽車貨運行擔任司機工作
      ，於上班時間駕駛前開大貨車因過失肇事致陳淑美死亡，
      客觀上足認被告庚○○駕駛前開大貨車行為與其執行職務
      有關，故原告本於侵權行為之法律關係請求被告環球汽車
      貨運行與被告庚○○連帶賠償其損害，於法尚無不合。
（四）原告得請求損害賠償之金額各為若干？
      次按因故意或過失，不法侵害他人權利者，負損害賠償責
      任；又不法侵害他人致死者，對於支出醫療或殯葬費之人
      ，亦應負損害賠償責任；不法侵害他人致死者，被害人之
      配偶、子女，雖非財產上之損害，亦得請求賠償相當之金
      額，民法第184條第1項前段、第192條第1項、第194條分
      別定有明文。本件陳淑美係因被告庚○○駕駛營業用大貨
      車，逆向停車，利用道路為工作場所，未作警示設施，被
      告戊○○未注意車前狀況行駛，致遭撞及而死亡，業如前
      述，則原告請求被告戊○○、被告庚○○與被告環球汽車
      貨運行負損害賠償責任，依上開條文規定，自屬有據。
   1、原告丙○○部分:
      殯葬費用部分：原告丙○○主張其於本件之殯葬費用共
      29萬元，提出收據2紙為證，為被告所不爭執，自應准許
      ；另被告戊○○已支付原告丙○○25萬元，亦為原告丙○○所不爭執，則其請求殯葬費用4萬元，均屬必要，應予
      准許。
      醫療費用部分: 原告丙○○主張其支出3,440元，為被
      告所不爭執，應予准許。
      精神慰撫金部分：
      本件車禍之被害人為原告丙○○之妻，因被告庚○○與戊○○之不法侵權行為而死亡，自令原告丙○○悲慟萬分，
      精神上痛苦難堪，原告丙○○請求被告連帶賠償因而所受
      非財產上之損害即精神慰撫金，洵屬有據。經查，原告丙○○為國小畢業，月收入5、6萬元，95年所得為11,476
      元，不動產及投資約2,836,11 0元；被告庚○○95年所得
      235,060元，不動產約2,082,923元，被告戊○○95年所得
      為195,653元，無不動產，則分別有其等稅務電子閘門所
      得調件明細表附卷可稽。本院斟酌兩造前述之身分地位、
      教育程度、經濟能力，驟失相互扶持之伴侶，精神上所受
      打擊等一切情狀，認原告丙○○請求被告連帶賠償慰撫金
      80萬元，堪稱允當，應予准許，逾此範圍之請求，則屬無
      據，應予駁回。
      扶養費部分:
      參酌勞動基準法第54條有關強制退休之規定，係以年滿60
      歲為強制退休之年齡，則其一旦年滿60歲，應認難再從事
      體力勞動，而無工作收入，即可認彼時需人扶養，故其受
      扶養之權利應自其60歲之後始得行使，原告丙○○主張於
      陳淑美死亡時即無謀生能力云云，委無足取。而依行政院
      主計處「平均每人月消費支出」表，嘉義縣民於94年度平
      均每人每月之消費支出額為1萬4,044元，是平均每人每年
      之消費支出額即為16萬8,528元（14,044元/月x12月=168,
      528元）。本件原告丙○○請求1,378,650元。原告丙○○
      ，尚有三名子女王鈴婷、甲○○、壬○○，有戶籍謄本可
      稽，且配偶相互間之扶養義務，是陳淑美對原告丙○○應
      分擔之法定扶養義務為1/4。又原告丙○○於陳淑美死亡
      時（95年6月15日），為47歲（丙○○47年8月1日生），
      以現在勞工退休年齡為60歲之標準，認原告均請求自60
      歲起受扶養方屬合理；又丙○○依以內政部94年台灣地區
      簡易生命表，常有平均餘命32.55歲，主張自60歲起得受
      陳淑美扶養19年。審酌原告身分、地位及一般國民生活水
      準、現在經濟狀況等一切情狀，認主張依行政院主計處公
      布之嘉義縣94年平均每人每年消費支出168,528元計算扶
      養費，尚無不當。則依上開消費支出為扶養費請求標準計
      算，再按霍夫曼計算扣除中間利息，及陳淑美應負擔1/4
      扶養費為依據，原告丙○○得請求之扶養費為573,132元
      ：{[計算式168,528×13.00000000 ]除以4（受扶養人數
      ）=573,132（小數點以下四捨五入，下同）}。原告丙○○請求扶養費在此範圍內為有理由；逾此部分則無理由，
      應予駁回。
      依上所述，原告丙○○得請求損害賠償之金額為1,416,
      572元（400,000＋3,440＋800,000＋573,132＝1,416,572
      ）。
   2、原告壬○○、乙○○、甲○○請求精神慰撫金部分：
      原告壬○○、乙○○、甲○○為陳淑美之子女，其因被害
      人驟然車禍死亡，精神遭受極大痛苦，足堪認定；爰審酌
      兩造之身分、地位與實際加害情形及兩造財產資力等一切
      情況，原告三人各請求450,000元，應屬適當。
   3、原告丁○○部分：
      原告於本件損害發生時年僅十六歲（七十九年三月三日
        生），尚有四年才成年，被害人對原告尚負有四年之法
        定扶養義務，又被害人對原告丁○○應負擔之扶養義務
        為二分之一，依此計算原告丁○○得請求之扶養費用為
        314,392元：{[計算式168,528×3.00000000]除以2（扶
        養人數）=314,392（小數點以下四捨五入，下同）}。
        原告丁○○請求扶養費在此範圍內為有理由；逾此部分
        則無理由，應予駁回。
      原告為被害人之次女，其因被害人驟然車禍死亡，精神
        遭受極大痛苦，足堪認定；爰審酌兩造之身分、地位與
        實際加害情形及兩造財產資力等一切情況，原告丁○○
        請求450,000元，應屬適當。
　　　依上所述，原告丁○○得請求損害賠償之金額為764,39
  　　　2元（314,392＋450,000＝764,392）。
  4、原告辛○○○部分:
      而依行政院主計處「平均每人月消費支出」表，嘉義縣
      民於94年度平均每人每月之消費支出額為1萬4,044元，是
      平均每人每年之消費支出額即為16萬8,528元（14,044元/
      月x12月=168,528元）。原告辛○○○除陳淑美外，尚有
      六名子女，有戶籍謄本可稽，是陳淑美對原告辛○○○應
      分擔之法定扶養義務為1/7。又原告辛○○○於陳淑美死
      亡時（95年6月15日），為78歲（辛○○○17年5月6日生
      ），以內政部94年台灣地區簡易生命表，尚有平均餘命
      9.16歲。審酌原告身分、地位及一般國民生活水準、現在
      經濟狀況等一切情狀，認主張依行政院主計處公布之嘉義
      縣民94年平均每人每年消費支出168,528元計算扶養費，
      尚無不當。則依上開消費支出為扶養費請求標準計算，再
      按霍夫曼計算扣除中間利息，及陳淑美應負擔1/7扶養費
      為依據，辛○○○得請求之扶養費為182,699元：{[計算
      式168,528×7.00000000 ]除以7（受扶養人數）=182,699
      （小數點以下四捨五入，下同）}。原告辛○○○請求扶
      養費在此範圍內為有理由；逾此部分則無理由，應予駁回
      。
      原告辛○○○為被害人之母親，其因被害人驟然車禍死
        亡，精神遭受極大痛苦，足堪認定；爰審酌兩造之身分
        、地位與實際加害情形及兩造財產資力等一切情況，原
        告辛○○○請求300,000元，應屬適當。
　　　依上所述，原告辛○○○得請求損害賠償之金額為482,
  　　　699元（182,699＋300,000＝482,699）。
七、再按，保險人依強制汽車責任保險法規定給付之保險金，視
    為加害人或被保險人損害賠償金額之一部分；加害人或被保
    險人受賠償請求時，得扣除之，強制汽車責任保險法第32條
    定有明文。經查，原告除辛○○○外，於系爭車禍發生後，
    業已領取汽車強制責任保險金749,990元乙節，為兩造所業
    執。從而，原告主張應將上述之749990元保險金，視為被告
    損害賠償之一部分，並應按原告丙○○、壬○○、乙○○、
    甲○○、丁○○受領150,000元部分，自原告丙○○、壬○○、乙○○、甲○○、丁○○所得請求之損害賠償金額扣除
    ，是原告丙○○得請求1,266,572元、壬○○得請求300,000
    元、乙○○得請求300,000元、甲○○得請求300,000元、丁○○得請求614,392元及辛○○○得請求482,699元。
八、綜上，原告依侵權行為法律關係，請求被告庚○○、戊○○
    連帶給付原告丙○○1,266,572元、連帶給付原告壬○○300
    ,000 元、連帶給付原告乙○○300,000元、連帶給付原告甲○○300,000元、連帶給付原告丁○○614,392元及連帶給付
    原告辛○○○482,699元及均自96年11月21日起至清償日止
    按年息5％計算之利息，為有理由，應予准許。上開給付，
    被告環球汽車貨運行應與被告庚○○負連帶給付責任，為有
    理由，應予准許，逾此範圍之請求，即屬無由，不應准許。
    再者，按受僱人因執行職務，不法侵害他人之權利者，由僱
    用人與行為人連帶負損害賠償責任，惟共同侵權行為人與共
    同侵權行為人之僱用人間並無對於賠償責任應負連帶責任之
    規定，詳言之，共同侵權行為人與共同侵權行為人之僱用人
    間僅屬不真正連帶，並無連帶責任可言，故原告請求被告環
    球汽車貨運行與被告戊○○均負連帶責任一節，即非有據，
    無從准許，併此敘明。
九、本件原告提起刑事附帶民事訴訟，經本院刑事庭依刑事訴訟
    法第504第1項移送前來，依同條第2項規定免納裁判費，故
    毋庸為訴訟費用負擔之諭知，附此敘明。
十、本件事證已臻明確，兩造其餘攻擊防禦方法及所提未經援用
    之證據，經本院審酌後，認為均不足以影響本判決之結果，
    自無逐一詳予論駁之必要，併此敘明。
十一、原告陳明願供擔保，聲請宣告假執行，經核原告勝訴部份
      ，合於法律之規定，爰酌定如主文第3項之金額分別宣告
      之；至於原告敗訴部分，其假執行之聲請，因訴之駁回而
      失所依附，不予准許，併予駁回之。
十二、據上論結，原告之訴為一部份有理由、一部份無理由，依
      民事訴訟法第79條、第390條第2項，判決如主文。
中　　華　　民　　國　　96　　年　　11　　月　　30　　日
                  民事第一庭法　官　柯月美
以上正本係照原本作成。
如對本判決上訴須於判決送達後20日內向本院提出上訴狀。
中　　華　　民　　國　　96　　年　　11　　月　　30　　日
                            書記官　林美足
